472Edepot - Archives communales déposées de Saint-Rémy
Archives Départementales de la Haute-Saône
Série Edepot
ARCHIVES COMMUNALES DEPOSEES. ARCHIVES DES INTERCOMMUNALITES.
472Edepot - Archives communales déposées de Saint-Rémy
1590-1945
472Edepot1-35
Archives Départementales de la Haute-Saône 14B rue Miroudot St Ferjeux 70000 VESOUL
COMMUNE DE SAINT-REMY
(1) Une note sur la première page indique qu'il s'agit de copies d'actes. (2) Les actes de 1610 à 1614 et de de 1617 à 1625 se trouvent inscrits dans le troisième registre, 472 E depôt 6/GG3. (3) Les derniers feuillets ont été arrachés. (4) Une note en français relative à la transcription des actes. (5) Lacunes pour les baptêmes de 1680 à février 1737, pour les mariages de 1665 à juin 1737. Les actes de sépultures ont disparu avant juillet 1737. (6) Un ou plusieurs feuillets manquent à la fin de ce cahier. (7) Dans ce registre on remarque notamment le baptêmee de deux cloches fondues aux frais de la marquise de Rozen (7 mai 1776); le procès-verbal d'une visite que fit le 23 mai 1780, Raymond de Durfort, archevêque de Besançon, accompagné de l'abbé de Clermont-Tonnerre, grand vicaire, à Jeanne-Octavie de Vaudrey, baronne de Saint-Rémy (procès-verbal placé après un acte du 5 février 1781); et l'état des enfants confirmé en 1782 (état placé après un acte du 7 janvier 1783)... (8) Actes extraits de registres précédents concernant uniquement les familles Vaudrey et Rosen, seigneurs du lieu. (9) Voir 472 E dépôt 16/H1, dégrèvement de contributions foncières (an VIII). (10) Voir 472 E depôt 16/H1, déclarations de grossesses (1827-1829). Sources complémentaires aux Archives Départementales de la Haute-Saône: B 7017, déclarations de propriétés dans la communauté (1749-1752). C 16, 47 200, 219, 246, administration communale, affaires diverses (XVII°-XVIII° siècles). C 509, rôles et répartements des imposition dans la communauté (1729-1790). D 46, traité passé avec le collège des Jésuites de Vesoul (1660). H 385 à 387, titres de l'abbaye de Clairefontaine concernant Saint-Rémy (1134-1729). 34 J 88, registres de catholicité de Saint-Rémy (1806-1836). 3 O 454, travaux communaux (depuis l'an XII). 17 Edepot, archives communales d'Anchenoncourt-et-Chazel (1556-1756). 228 Edepot, archives communales de Faverney (1871).
Modalités d'entrée
Dépôt du 26/02/2003
Dernier ajout le 27/02/2003
Archives publiques
- ARCHIVES ANCIENNES
  - IMPOTS
    - Toisé des maisons (1776). Pièces de procès concernant les droits de mainmorte, suite à un échange de terre (1780-1788)., 1776-1788; 472 Edepot 1; CC1
      Communicabilité
      Communicable
      Thesaurus historique:
      arpentement
      Noms géographiques:
      SAINT-REMY
  - BIENS ET BOIS COMMUNAUX
    - Anticipations: délibérations et arpentement (1775, 1778). Plan figuré des prés et village de Saint-Rémy (s.d.), 472 Edepot 2; DD1
      DELIBERATION; PLAN
      Thesaurus administratif:
      BIEN SPOLIE
    - Arpentement des bois de Saint-Rémy (1708). Jugement réintégrant à la communauté les cantons de la Bouloye, la Chapelle, les Vernes et le Dimon (1793-an VI, 3 plans), pièces produites: procès-verbaux des bois (1716,1722), transaction avec le seigneur (1733), plan des bois (1756)., 1708-an VI; 472 Edepot 3; DD2
      PLAN; PROCES-VERBAL
      BOIS
      LA BOULOYE; LA CHAPELLE; LE DIMON; LES VERNES; SAINT-REMY
  - CULTE
    - Registre paroissial (1) de Saint-Rémy, baptêmes (décembre 1590, 1592-août 1593, septembre 1598-août 1603 (2), novembre 1614-1617, un acte en marge de juin 1638, mars 1647-mars 1655, un acte d'octobre 1645, mai 1655-1662, un acte de mai 1661, 1663-mars 1665, mai 1668-1671), mariages (novembre 1658-1664), baptêmes (1677-1679). (1) Une note sur la première page indique qu'il s'agit de copies d'actes. (2) Les actes de 1610 à 1614 et de de 1617 à 1625 se trouvent inscrits dans le troisième registre, 472 E depôt 6/GG3., 1590-1679; 472 Edepot 4; GG1
      Support de substitution
      Cote 5Mi1R50
      Non communicable physiquement
      Raison: document microfilmé
      REGISTRE PAROISSIAL
      registre paroissial
    - Registre paroissial (3) de Saint-Rémy, baptêmes (1598-1610, 1614-1617, 1647-1665, 1668-1676), mariages (novembre 1658-1664). EN MAUVAIS ETAT. (3) Les derniers feuillets ont été arrachés., 1598-1676; 472 Edepot 5; GG2
    - Registre paroissial de Saint-Rémy, baptêmes (1599-1600 (4), 1602-août 1625). (4) Une note en français relative à la transcription des actes., 1599-1625; 472 Edepot 6; GG3
    - Registre paroissial (5) de Saint-Rémy, baptêmes (mars 1737-mars 1738), mariages, sépultures (juillet 1737-février 1738), baptêmes, mariages, sépultures (avril 1738-août 1744 (6), 1746-janvier 1783 (7)). (5) Lacunes pour les baptêmes de 1680 à février 1737, pour les mariages de 1665 à juin 1737. Les actes de sépultures ont disparu avant juillet 1737. (6) Un ou plusieurs feuillets manquent à la fin de ce cahier. (7) Dans ce registre on remarque notamment le baptêmee de deux cloches fondues aux frais de la marquise de Rozen (7 mai 1776); le procès-verbal d'une visite que fit le 23 mai 1780, Raymond de Durfort, archevêque de Besançon, accompagné de l'abbé de Clermont-Tonnerre, grand vicaire, à Jeanne-Octavie de Vaudrey, baronne de Saint-Rémy (procès-verbal placé après un acte du 5 février 1781); et l'état des enfants confirmé en 1782 (état placé après un acte du 7 janvier 1783)..., 1737-1783; 472 Edepot 7; GG4
      Cote 5Mi1R50-R51
    - Registre paroissial de Saint-Rémy, baptêmes, mariages, sépultures (plusieurs actes de 1638 à 1747 (8), mars 1783-mars 1792). (8) Actes extraits de registres précédents concernant uniquement les familles Vaudrey et Rosen, seigneurs du lieu., 1638-1792; 472 Edepot 8; GG5
- ARCHIVES MODERNES
  - ADMINISTRATION GENERALE DE LA COMMUNE
    - Délibérations du conseil municipal., An VIII-1835; 472 Edepot 9; D1
      REGISTRE; DELIBERATION
      CONSEIL MUNICIPAL
    - Délibérations du conseil municipal., 1835-1862; 472 Edepot 10; D2
    - Délibérations du conseil municipal., 1862-1881; 472 Edepot 11; D3
    - Délibérations du conseil municipal., 1881-1923; 472 Edepot 12; D4
  - ETAT-CIVIL ET AGRICULTURE
    - Etat-civil, extraits d'actes en vue de transcription ou de mention (1813-1833, 1883, 1944-1945). F1 - Agriculture, statistiques agricoles annuelles (1841-1869)., 1813-1945; 472 Edepot 13; E1 - F1
      STATISTIQUE; ETAT CIVIL
      AGRICULTURE; ETAT CIVIL
    - Etat-civil, naissances, mariages et décès., 1792-an X; 472 Edepot 26; E2
      REGISTRE
      ETAT CIVIL
    - Etat-civil, naissances, mariages et décès., An XI-1812; 472 Edepot 27; E3
    - Etat-civil, naissances, mariages et décès., 1813-1822; 472 Edepot 28; E4
    - Etat-civil, naissances, mariages et décès., 1823-1832; 472 Edepot 29; E5
    - Etat-civil, naissances, mariages et décès., 1833-1842; 472 Edepot 30; E6
    - Etat-civil, naissances, mariages et décès., 1843-1852; 472 Edepot 31; E7
    - Etat-civil, naissances, mariages et décès., 1853-1862; 472 Edepot 32; E8
    - Etat-civil, naissances, mariages et décès., 1863-1872; 472 Edepot 33; E9
    - Etat-civil, naissances, mariages et décès., 1873-1882; 472 Edepot 34; E10
    - Etat-civil, naissances, mariages et décès., 1883-1892; 472 Edepot 35; E11
  - CONTRIBUTIONS-ADMINISTRATIONS FINANCIERES
    - (9) Livre des mutations., 1818; 472 Edepot 14; G1
      LIVRE FONCIER
      FISCALITE IMMOBILIERE
    - Evaluation des maisons et usines du canton (s.d.). Etat de section A, dite de Saint-Bertaire (1791). Nominations des commissaires-répartiteurs (an XII, 1835). Rôle d'imposition (an XIII). Rôle de prestations (1826).Déclarations de voitures à cheval (1872). Téléphone et télégraphe. Etablissement d'un réseau (1902-1919)., 1791-1919; 472 Edepot 15; G2
      ETAT DE SECTION; ROLE D'IMPOSITION; SOMMIER DES MARCHANDISES
      FISCALITE IMMOBILIERE; TELEGRAPHE; TELEPHONE
      SAINT-BERTAIRE; SAINT-REMY
  - AFFAIRES MILITAIRES
    - Déserteurs et réfractaires: décret impérial concernant l'amnistie (1810). Hôpital de Montbéliard, état des effet d'un militaire décédé (1879). Invasion de 1815. Registre des réquisitions (1814-1817), à la suite, déclarations de grossesses (1827, 1829), demandes de dégrèvement de conctribution foncière (an VIII). Réquisitions et liquidation des comptes (1815-1816). Guerre de 1870. Etat des gardes nationaux mobilisés (1870). Plainte concernant un pillage (1872)., 1810-1879; 472 Edepot 16; H1
      CONSCRIPTION; GUERRE
      MONTBELIARD; SAINT-REMY
  - POLICE-HYGIENE PUBLIQUE ET SALUBRITE
    - Condamnation pour avoir tué un chien (1808). Arrestation de deux individus (1833-1834). Ramonage des cheminées (1851-1891). Salubrité. Installations de fours à chaux (1817-1910). Dépôt de fumier (1910)., 1808-1910; 472 Edepot 17; I1
      POLICE
  - ELECTIONS ET PERSONNEL COMMUNAL
    - Elections municipales (1834-1912), élections au conseil général (1853, 1855), au conseil d'arrondissement (1861): procès-verbaux. Personnel communal. Nominations d'un secrétaire de mairie (1807), de gardes des vignes (1831-1847)., 1807-1912; 472 Edepot 18; K1
      PROCES-VERBAL D'ELECTION
      ELECTION CANTONALE; ELECTION MUNICIPALE; PERSONNEL
  - FINANCES DE LA COMMUNE
    - Comptes de gestion., 1806-1863; 472 Edepot 19; L1
      COMPTE DE GESTION
      FINANCES COMMUNALES
    - Comptes administratifs (an II-an X) et pièces diverses de comptabilité (an IX-1874)., An II-1874; 472 Edepot 20; L2
      COMPTE ADMINISTRATIF
  - EDIFICES COMMUNAUX
    - Réparations des bâtiments communaux, adjudication par soumission (1835-1841). Four communal, réparations, vente, reconstruction (1809-1852). Fontaine, construction, différend avec l'architecte et l'entrepreneur, acquisition de terrain, reconstruction, réparation du mur de soutènement, construction du bassin (1820-1867, 2 plans). Ecole, acquisition d'une maison, réparations (1834-1888). Horloge, acquisition (1837-1900). Maison commune, construction d'une cheminée, réparations (1838-1854). Presbytère, achat, construction d'un four, réparations à la toiture, location (an IV-1857, 1911). Eglise, réparations à la toiture, au clocher, refonte des cloches, restaurattion intérieure, construction d'un escalier au clocher (1808-1865). Cimetière, construction (1880-1881)., An IV-1911; 472 Edepot 21; M1
      PLAN
      CIMETIERE; ECOLE; EDIFICE CULTUEL; HOTEL DE VILLE; PRESBYTERE
  - BIENS ET BOIS COMMUNAUX-EAUX
    - Reconnaissance des anticipations (an II-1843, plans), plan et partage de la ferme de Saint-Bertaire (an VI). Partage de terres pour deux enfants mineurs (1806). Amodiations (1817-1871). Achat, échange (1846-1902). Bois communaux. Vente de taillis, de futaie, exploitation de l'assiette, menus marchés (an X-1893). Eaux. Etablissement d'un puits, réparations (1 plan, 1817-1861). Droits divers. Amodiation du four communal (1819)., An II-1902; 472 Edepot 22; N1
      BAUX RURAUX; BIEN SPOLIE
  - VOIRIE-REGIME DES EAUX
    - Voirie urbaine. Etablissement d'une conduite d'eau, construction de deux récipients dans la forêt (3 plans, 1853-1864). Petite voirie. Chemins vicinaux, réparations, construction, échange de terrain (an XIII-1902, 1 plan). Pont, projet de construction (1817). Régime des eaux. Etablissement d'un gué sur la rivière la Superbe (1809). Curage des fossés, ruisseaux et rivières (1811-1921). Règlement d'eau du moulin sur la Superbe (1850, 1855)., An XIII-1921; 472 Edepot 23; O1
      COURS D'EAU; EAU POTABLE; OUVRAGE D'ART; RESEAU ROUTIER
      SAINT-REMY; SUPERBE (LA)
  - ASSISTANCE ET PREVOYANCE-INSTRUCTION PUBLIQUE-DOCUMENTS D'ORIGINE PRIV2E
    - Culte. Traitement du desservant (1806-1808). Erection en succursale de l'église (1839). Fabrique, délibérations (1808-1825), amodiations des bancs (1829-1857), demande de subvention à la commune (1856). Q1 - Assistance et prévoyance (10). Admission à l'hôpital d'indigents (1881). R1 - Instruction publique. Institutrices: marché, traitement, démission (1806-1839)., 1806-1881; 472 Edepot 24; P1 -Q1 -R1
      DELIBERATION
      PROTECTION SOCIALE; VIE RELIGIEUSE; VIE SCOLAIRE
  - DOCUMENTS D'ORIGINE PRIVEE
    - Photocopies de 4 plans du château de Saint-Rémy., 1918; 472 Edepot 25; S1